臺灣士林地方法院小額民事判決
111年度士小字第1870號
原      告  明台產物保險股份有限公司

法定代理人  松延洋介


訴訟代理人  趙志堅  
被      告  簡阿合  

上列當事人間請求侵權行為損害賠償事件，本院於民國111年9月
6日言詞辯論終結，判決如下：
    主  文
被告應給付原告新臺幣貳萬壹仟玖佰伍拾陸元，及自民國一百一
十一年九月七日起至清償日止，按週年利率百分之五計算之利息
。
訴訟費用新臺幣壹仟元由被告負擔。
本判決得假執行。
    事實及理由要領
一、按訴狀送達後，原告不得將原訴變更或追加他訴，但請求之
    基礎事實同一者，不在此限，民事訴訟法第255條第1項第2
    款定有明文。又原告於判決確定前，得撤回訴之全部或一部
    ，民事訴訟法第262條第1項亦有規定。而不變更訴訟標的
    ，而補充或更正事實上或法律上之陳述者，非為訴之變更或
    追加，民事訴訟法第256條亦定有明文；經查，原告起訴時
    係以陳老闆娘及盛光行為被告，並以民法第191之2條前段、
    第188條作為請求權基礎；於訴訟進行中，原告先撤回陳老
    闆娘部分訴訟，並將被告盛光行變更為盛光行即陳錦慶，則
    原告前揭有關被告盛光行名稱之更正，屬更正事實上之陳述
    ，依照民事訴訟法第256條之規定，應非訴之變更或追加；
    嗣後又追加簡阿合為被告，並撤回盛光行即陳錦慶部分之訴
    訟，並變更請求權基礎為民法第184條第1項前段。核其追加
    及變更請求部分之基礎事實同一，依前揭規定，原告所為撤
    回、追加及變更部分，均應准許。
二、原告起訴主張：於民國109年6月13日下午3時9分許，原告所
    承保之訴外人陳建佑所有，並停放於臺北市○○區○○○路0段00
    巷00弄00號前停車場之車牌號碼000-0000號自用小客車（下
    稱系爭車輛），因被告疏於管理系爭車輛停放處旁之施工現
    場，致使有掉落物砸損系爭車輛，系爭車輛因而受到損害，
    原告因本件交通事故已給付被保險人新臺幣（下同）21,956
    元。爰依民法第184條第1項前段、保險法第53條第1項保險
    代位請求權，請求被告賠償損害。並聲明求為判決如主文第
    1項所示。
三、被告答辯略以：本件事故發生前，被告在網路上找工人來施
    工，工人施工時，不慎讓石頭掉落至系爭車輛上，當時系爭
    車輛車主有向被告反映，被告也表示願意負責，故理應由被
    告負責系爭車輛之修繕，而非由原告處理，另被告只願意陪
    付5,000元等語並聲明請求駁回原告之訴。
四、法院得心證之理由：
　㈠按因故意或過失，不法侵害他人之權利者，負損害賠償責任
    ；不法毀損他人之物者，被害人得請求賠償其物因毀損所減
    少之價額，民法第184條第1項前段、第196條分別定有明文
    。末按，被保險人因保險人應負保險責任之損失發生，而對
    於第三人有損失賠償請求權者，保險人得於給付賠償金額後
    ，代位行使被保險人對於第三人之請求權；但其所請求之數
    額，以不逾賠償金額為限，保險法第53條第1項亦有明文。
　㈡經查，原告主張之事實，已據提出與所述相符之汽車保險單
    、行車執照、估價單、照片、統一發票等件為證，並經本院
    依職權調取本件交通事故現場圖、調查報告表、現場照片等
    資料查核明確，被告亦不爭執於本件事故之過失責任，應認
    原告之主張為真實。又被告雖主張應由其負責系爭車輛之修
    繕，然系爭車輛維修地點、方式之選擇，為系爭車輛所有權
    人即陳建佑之自由，被告不得對之為限制，因此被告之抗辯
    並無理由；又系爭車輛修繕並未使用任何材料，有估價單在
    卷可查，故並無折舊可資扣除。從而，原告本於上開法律規
    定，請求被告賠償系爭車輛修復費用，應屬有據。
　㈢從而，原告請求被告給付21,956元及自起訴狀繕本送達之翌
    日即111年9月7日起至清償日止，按週年利率5％計算之利息
    ，為有理由，應予准許。
五、本件係就民事訴訟法第436條之8第1項適用小額程序所為被
    告敗訴之判決，依同法第436條之20規定，應依職權宣告假
    執行。
六、訴訟費用負擔之依據：民事訴訟法第78條。依職權確定訴訟
    費用額為1,000元（第一審裁判費），由被告負擔。
中　　華　　民　　國　 111　　年　　9 　　月　　20　　日
              　　士林簡易庭法  官  陳紹瑜
以上正本係照原本作成。
如不服本判決，應於送達後20日內，向本院提出上訴狀並應記載
上訴理由，表明關於原判決所違背之法令及其具體內容與依訴訟
資料可認為原判決有違背法令之具體事實，並繳納上訴費1,500
元，如於本判決宣示後送達前提起上訴者，應於判決送達後20日
內補提上訴理由書（須附繕本）。
中　　華　　民　　國　 111　　年　　9 　　月　　20　　日
　                          書記官  詹禾翊